臺灣高等法院臺南分院刑事裁定　　　　 95年度交抗字第233號
抗　告　人　甲○○
上列抗告人因聲明異議案件，不服臺灣台南地方法院中華民國95
年10月12日裁定（95年度交聲字第665號），提起抗告，本院裁
定如下：
    主  文
抗告駁回。
    理  由
一、本件抗告意旨略以：
  (一)究是本車與前車未保持安全距離或是前車強行切入造成超車
    ，以致本車無法與前車保持安全距離。警方應提供10時57分
    48秒之前，47秒、46秒、45秒的錄影畫面，才能釐清本車與
    前車間之行車關係。
  (二)本人於原審交通法庭所見的照片，完全是切割成一張一張的
    ，不是完整的錄影帶，而且很模糊，建議警方將10時57分48
    秒前後各5秒的錄影帶交給院方來判定云云。
二、查：
（一）原裁定意旨略以：
  (一)按汽車駕駛人行駛於高速公路而不遵管制之規定者，處
    3000元以上6000元以下罰鍰；次按汽車駕駛人有違反本條例
    第33條情形者，除依原條款處罰鍰外，並予記違規點數1點
    。道路交通安全處罰條例第33條第1項、第63條第1項第1款
    各定有明文。復按汽車行駛高速公路，前後兩車間之行車安
    全距離，在正常天候狀況下，依裁處時之高速公路交通管制
    規則（現已修正為高速公路及快速公路交通管制規則）第6
    條第1項之表列規定，小型車前後兩車間之行車安全距離，
    以行車每小時速率之公里數值除以2單位為公尺，如遇濃霧
    、濃煙、強風、大雨、夜間行車或其他特殊狀況時，其安全
    距離應酌量增加，高速公路交通管制規則第6條第1項、第2
    項規定甚明。
  (二)依據內政部警政署國道公路警察局第六警察隊，檢送抗告人
    違規之錄影光碟顯示，於民國（下同）95年3月7日上午10時
    57分48秒時，抗告人未保持安全車距之前車出現鏡頭畫面（
    以下簡稱前車），該車即行駛於南下中線車道，並無抗告人
    所稱超車變換車道之情形。其後抗告人所駕車輛亦出現畫面
    （此時畫面亦顯示為57分48秒），待57分49秒時，前車駛入
    橫向白色虛線內，57分50秒時抗告人所駕車輛亦駛入該橫向
    白色虛線內。以抗告人車速每小時114公里計算，其每秒之
    行駛速度為31.66公尺，自48秒至50秒間，抗告人已行駛了
    約63.32公尺，縱認前車係超車插入抗告人行駛之車道前，
    63.32公尺之行駛距離，已足以讓抗告人有足夠之反應時間
    煞車，以拉長與前車之安全距離。另抗告人所駕車輛自57分
    50秒至57分55秒間，行進約158.3公尺之距離，均緊接前車
    行駛，此可由前揭光碟擷取之畫面5、6、7、8、9等畫面可
    知，足認抗告人於此段距離內均未採取煞車以拉長安全距離
    之行為，該部分路段雖無白色橫向虛線可證明抗告人所駕之
    車輛與前車仍未保持57公尺以上之安全距離，然仍可由前揭
    二車之車距與其它行駛在旁車輛車距間之比較可以得知。又
    如前車「超車」進入抗告人行車之車道，則前車之車速應較
    抗告人所駕車輛之車速為快，且前車進入抗告人行車之車道
    後，仍應會保持一小段時間之加速，而拉長換道後與後車之
    距離，以避免後車追撞，如抗告人此時及時踩煞車更可轉瞬
    間快速拉長二車之車距，然依錄影光碟擷取畫面1~9所示畫
    面抗告人所駕車輛非但無煞車之情形，反而緊追前車行駛，
    實難認為抗告人有因前車突然切入其行駛之車道而造成舉發
    照片顯示一時安全距離不足之情形。爰依前揭證據顯示，足
    認本件交通違規，確係抗告人行駛於高速公路未保持安全距
    離之管制規定，違規事實甚明，抗告人所辯，尚不足採。因
    而裁定駁回抗告人之異議。
（二）本院經核無不合，抗告意旨雖稱，警方提供之錄影畫面，
      無法證明是否因前車超車駛入抗告人所駕駛之車輛行進中
      之車道，以致抗告人未保持安全車距，故警方應提供當日
      10時57分48秒前後各5秒的錄影帶，以供釐清等語。然查
      ，由內政部警政署國道公路警察局第六警察隊於原審檢送
      之錄影光碟內容顯示，抗告人所駕駛之D2-8846號自小客
      車，自進入監視機拍攝範圍時起（即10時57分48秒起），
      便未與前車保持安全行車距離，且係以一定之時速行駛於
      該車之後，至遠離監視器拍攝範圍（即10時57分57秒）止
      ，其間亦無利用煞車以拉開與前車距離之跡象，此亦有內
      政部警政署國道公路警察局第六警察隊公警交字第095067
      1795號函及附件錄影擷取畫面12幀及錄影光碟1份附卷可
      參，故難認有抗告人所辯之前車於進入監視器攝影範圍前
      （即10時57分47秒前），因超車而駛入抗告人當時所行駛
      之車道，以致抗告人未保持安全行車距離之情事。抗告並
      無理由，應予駁回。
三、據上論結，應依刑事訴訟法第412條，裁定如主文。
中　　華　　民　　國　　96　　年　　1 　　月　　2 　　日
　　　　　　　　　刑事第五庭    審判長法　官  楊明章
　　　　　　　　　　　　　　　　　　  法　官  顏基典
　　　　　　　　　　　　　　　　　　  法　官  楊子莊
以上正本證明與原本無異。
不得再抗告。
　　　　　　　　　　　　　　　　　　　書記官  王全龍
中　　華　　民　　國　　96　　年　　1 　　月　　4 　　日
